【裁判字號】    98,訴,830
【裁判日期】    981111
【裁判案由】    重傷害等
【裁判全文】
臺灣屏東地方法院刑事裁定               98年度訴字第830號
公  訴  人  臺灣屏東地方法院檢察署檢察官
被      告  甲○○
指定辯護人  本院公設辯護人  乙○○
上列被告因重傷害等案件，本院裁定如下：
    主  文
甲○○自民國玖拾捌年拾壹月拾日起延長羈押貳月。
甲○○請求以具保或限制住居方式停止羈押之聲請駁回。
    理  由
一、被告甲○○因重傷害等案件，前經本院認為所犯重傷罪犯嫌
    重大，並有羈押之必要，而依刑事訴訟法第101 條第1 項第
    3 款規定，自98年8 月13日起執行羈押在案。
二、茲被告之羈押期間即將屆滿，就被告所涉本件重傷害犯罪，
    本院業已於98年11月3 日宣判並依法認定被告確犯有重傷罪
    及就該罪科處被告有期徒刑6 年之刑責，足認被告所涉重傷
    罪犯嫌確屬重大，被告所犯既為最輕本刑5 年以上有期徒刑
    ，本院並已就該罪科處被告有期徒刑6 年之刑，則非予繼續
    羈押，顯難進行後續審判或執行，故原羈押原因仍然存在，
    有繼續羈押之必要，本院並已於98年11月10日延押訊問時當
    庭宣示被告應自98年11月13日起延長羈押2 月之旨。
三、被告雖曾以書面及於本院98年11月10日延押訊問時當庭請求
    以交保或限制住居方式停止羈押，其理由係以其已坦承犯行
    深感悔意、本案已審理完畢並釐清案情其無逃亡之虞、其誠
    心要和被害人達成和解協議及願支付被害人醫療費用、本案
    案發係屬金錢糾紛被告無傷害被害人意念、被告係一時失控
    等云云。惟查本院係以被告所犯為最輕本刑5 年以上有期徒
    刑，本院並已就該罪科處被告有期徒刑6 年之刑，非予繼續
    羈押，顯難進行後續審判或執行，而將被告繼續羈押，並非
    以有逃亡之虞而羈押被告，則被告縱無逃亡之虞之情，非屬
    得予停止羈押之理由。另被告稱其已坦承犯行深感悔意、本
    案案發係屬金錢糾紛其係一時失控無傷害被害人意念，除其
    所述互相矛盾外，該等所述均屬本案實體抗辯，與應否繼續
    羈押被告或被告得否停止羈押並無關係。而被告稱其誠心要
    和被害人達成和解協議及願支付被害人醫療費用，縱使屬實
    ，亦非法定得予停止羈押之理由，且本院既未為禁止被告接
    見通信之處分，被告若真有誠意，亦可透過家屬與被害人洽
    談協商，故被告聲請停止羈押之理由依法均難准許，自應予
    以駁回。
四、依刑事訴訟法第108 條第1 項、第5 項、第220 條，裁定如
    主文。
中    華    民    國    98    年    11    月    11    日
                  刑事第一庭  審判長法  官  潘正屏
                                    法  官  涂裕洪
                                    法  官  黃紀錄
以上正本證明與原本無異。
如不服本裁定，應於送達後5日內，向本院提出抗告狀。
中    華    民    國    98    年    11    月    11    日
                                    書記官  戴仲敏


司法院資訊處製作；財團法人民間司法改革基金會備份。
